【裁判字號】    95,交聲,982
【裁判日期】    951110
【裁判案由】    聲明異議
【裁判全文】
臺灣彰化地方法院交通事件裁定         95年度交聲字第979號
移
受 處分 人
即 異議 人  甲○○
上列受處分人因違反道路交通管理處罰條例案件，對於交通部公
路總局臺中區監理所彰化監理站95年10月26日所為之處分（彰監
四字第裁64－ZCD005887號、第裁64－ZCD006023號裁決書），聲
明異議，本院裁定如下：
        主      文
異議均駁回。
        理      由
一、異議意旨略以：受處分人即異議人甲○○所有車牌號碼7L-5
    670號自小客車，於民國（下同）95年7月4日19時59分許，
    在省道臺76線八卦山隧道內東向28．3公里及30．7公里處，
    因「汽車行駛快速道路超過規定最高速限」違規，分別被裁
    處罰鍰新臺幣（下同）3千元，並各記違規點數1點在案。八
    卦山隧道之超速規定究何，並不甚明確，實有害受處分人權
    益，爰為此聲明異議，請求撤銷原處分等語。
二、原裁決書意旨略以：異議人於上述時間、地點，在省道臺76
    線八卦山隧道內東向超速，分別裁處罰鍰3千元，並各記違
    規點數1點在案。
三、按汽車行駛於高速公路、快速公路或設站管制之道路，不遵
    使用限制、禁止、行車管制及管理事項之管制規則而有行車
    速度超過規定之最高速限或低於規定之最低速限者，處汽車
    駕駛人3千元以上6千元以下罰鍰，並記違規點數1點，道路
    交通管理處罰條例第33條第1項第1款、第63條第1項第1款分
    別定有明文。
四、經查：受處分人所有車牌號碼7L-5670號自小客車，於95
    年7 月4日19時59分許，在省道臺76線八卦山隧道內東向28
    ．3公里及30．7公里處，分因行車速度超過規定之最高速限
    70公里，各已達6公里、5公里，而為警照相採證後，逕行舉
    發違規等情，有舉發違反道路交通管理事件通知單2紙附卷
    可考。又於交通管理實務上，為避免因測速機器設計上之
    誤差或人為操作上之不當，而致取締行為產生瑕疵，是常見
    值勤員警於取締標準上，約有10公里之誤差、寬容值範圍，
    然此僅係行政上之便宜措施，尚乏法律基礎，行政機關固然
    可以便宜行事而不處罰，但人民卻不能主張自己未超速而要
    求免罰。又省道臺76線之八卦山隧道，係國內少見之長隧
    道路段，因應隧道行車之特殊性、事故發生之重大性及事故
    救援之困難性。在道路入口或隧道內，均有號誌表示速限為
    70公里，亦經廣播等公告周知，異議人不能推說不知道速限
    為何。道路速限是明確的一般處分，規範清清楚楚，即使
    僅超速1公里，仍舊是超速。雖然主管機關依其考量，將取
    締標準放寬至與一般高速公路相同，有所謂「寬容值」存在
    ，此亦係自95年9月16日始正式實施，有內政部警政署國道
    公路警察局第三警察隊95年10月4日書函1份在卷可稽，本件
    違規日期既在該實施日期之前，即不得逕指該舉發於法有違
    。
五、綜上，本件違規事實應堪認定，受處分人所辯尚無可採。從
    而，原處分機關逕引前揭規定，各裁處受處分人罰鍰3千元
    ，並各記違規點數1點，核無不法，裁罰數額亦未失當，本
    件異議為無理由，自應駁回。
六、據上論斷，應依道路交通管理處罰條例第87條第2項、道路
    交通案件處理辦法第19條，裁定如主文。
中    華    民    國    95    年    11    月    10   日
                  交通法庭    法  官  葉明松
以上正本證明與原本無異
如不服本裁定，應於裁定送達後5日內向本院提出抗告狀 (須附
繕本)。
中    華    民    國    95    年    11    月    10   日
                              書記官  于淑真


司法院資訊處製作；財團法人民間司法改革基金會備份。
